【裁判字號】    89,訴易,77
【裁判日期】    900306
【裁判案由】    侵權行為損害賠償
【裁判全文】
臺灣高等法院臺中分院民事判決      八十九年度訴易字第七七號
    原        告    丙○○
                    兼劉光興.
                    戊○○    .
                    劉光興承.
                    乙○○    .
                    兼劉光興.
                    己○○      住台北市○○區○○路三二七號十四樓
                    劉光興承.
    兼右四人共同
    訴訟  代理人    丁○○    .
                    兼劉光興.
    被        告    甲○○    .
右當事人間侵權行為損害賠償事件，經本院刑事庭裁定移送民事庭審理，（八十八年
度附民字第三九八號），本院判決如左：
      主      文
被告應給付原告等（劉光興承受訴訟人）新臺幣貳萬陸仟柒佰玖拾肆元、給付原告丁
○○新臺幣拾貳萬陸仟零捌拾肆元、原告丙○○新臺幣壹仟壹佰伍拾元、原告劉泳聰
新臺幣壹仟元及均自民國八十八年十月五日起至清償日止按年息百分之五計算之利息
。
原告其餘之訴及假執行之聲請均駁回。
訴訟費用由被告負擔。
      事      實
甲、原告方面：
一、聲明：請求判決(一)被告應付原告等（即劉光興承受訴訟人）新台幣（以下同）三
    萬七千七百九十四元，丁○○十六萬一千三百五十四元，丙○○一萬零七百元、
    乙○○一萬零三百元及均自起訴狀繕本送達翌日起至清償日止按年息百分之五計
    算之利息。(二)訴訟費用由被告負擔。(三)原告等均願供擔保請准宣告假執行。
二、陳述：
    (一)被告因其母劉月琴與其舅父劉光興（即被承受人）不睦，於民國八十七年十月
      七日下午二十二時許夥同不詳姓名成年男子二名，分持木棍、球棒衝入原告丁
      ○○所營吉品太陽餅店，毀損丁○○所有四座櫥櫃之玻璃及樑架，並毆打丁○
      ○、丙○○、乙○○、劉光興等，致丁○○右手上臂局部皮下瘀血（6公分×1
      1公分)；丙○○右肘右手左膝多處擦傷、右上臂背部挫傷；乙○○右手擦傷（
      1公分×1公分及1公分×3公分）、右大腿擦傷（3公分×7公分）、背部擦傷（
      2公分×2公分）；劉光興多處血腫瘀血、枕部皮下血腫、左上肢瘀血、兩手腫
      脹瘀血。
    (二)依侵權行為關係請求被告賠償：(1)醫療費用：劉光興部分七千七百九十四元、
      劉陳一千三百五十四元、丙○○七百元、乙○○三百元。(2)慰藉金：劉光興等
      人因傷精神肉體痛苦，受有非財產損害請求賠償劉光興、丁○○各三萬元，丙
      ○○、乙○○各一萬元。(3)丁○○所有櫥櫃、玻璃、樑架被毀，損失修復費用
      八萬元，又因此十日無法營業每日損失五千元，計營業損失五萬元。
    (三)劉光興為台中一中畢業，丁○○國小畢業，經營吉品太陽餅店，每日收入七、
      八千元、丙○○高職畢業，月入三萬餘元，乙○○五專畢業，月入二萬餘元，
      被告大學畢業有工作。
三、證據：提出孫中山先生紀念醫院收據、國軍松山醫院收據、正豐商品櫥訂貨單、
    戶藉謄本、核定稅額繳款書等件。
乙、被告方面：
    被告未於言詞辯論或準備程序到場，亦未提出書狀作何聲明或陳述。
丙、本院依職權調閱台灣台中地方法院檢察署八十七年偵字第二三四八○號甲○○傷
    害等案全卷。
      理      由
一、原告劉光興起訴後於民國八十九年三月二十三日死亡，由其繼承人丁○○、丙○
    ○、戊○○、乙○○、己○○等承受訴訟。又被告未於言詞辯論期日到場，核無
    民事訴訟法第三百八十六條各款所列情形，依原告聲請，由其一造辯論而為判決
    。
二、原告主張被告於上揭時地毆打劉光興、丁○○、丙○○、乙○○等成傷，毀損原
    告丁○○所有櫥櫃、玻璃、樑架等事實，有劉光興等人於上開刑案所提出之孫中
    山先生紀念醫院診斷證明書影本二件、國軍八○七總醫院民眾診療服務處診斷證
    明書影本一件、台中醫院診斷證明書影本一件為證，並據該刑案證人宋淑芬、黃
    政忠、廖英戀於刑案中證述無訛，復有櫥櫃被毀，現場留有球棒一支及斷裂木棍
    之照片五幀附所調刑事案卷可稽，應認原告主張被告毀損、傷害之事實為真正。
三、按因故意或過失不法侵害他人之權利者負損害賠償責任，不法侵害他人之身體健
    康，被害人雖非財產上損害，亦得請求賠償相當之金額，民法第一百八十四條第
    一項、第一百九十五條第一項（適用八十八年四月二十一日修正前法）定有明文
    ，被告傷害劉光興等及毀損丁○○之物品自應負擔損害賠償責任，茲就原告各項
    請求分別論列：
  (一)醫療費：原告主張劉光興等人因傷支出醫費用，提出孫中山先生紀念醫院收據、
    國軍松山醫院收據為證，除其中證書費用劉光興部分、丁○○部分各一千元，丙
    ○○部分五百五十元，乙○○部分三百元，均非醫療必要費用，應予剔除外，其
    餘劉光興部分六千七百九十四元，丁○○部分三百五十四元，丙○○部分一百五
    十元均為醫療必要費用，應予准許。
  (二)慰藉金，劉光興、丁○○、丙○○、乙○○等遭被告毆傷，精神肉體自屬痛苦，
    受有非財產上損害，劉光興、丁○○為被告之舅父舅母，份屬長輩，劉光興為台
    中一中畢業，丁○○國小畢業，經營吉品太陽餅店，丙○○高職畢業月入三萬餘
    元，乙○○五專畢業，月入二萬餘元，被告大學畢業有工作等情形，業經原告陳
    明，本院斟酌兩造身份、地位、學識、經濟能力及原告所受損害程度，認為原告
    請求慰藉金，劉光興部分二萬元，丁○○一萬元，丙○○、乙○○各一千元，部
    分為適當，應予准許，逾此部分不應准許。
  (三)毀損櫥櫃、玻璃、樑架部分，原告丁○○主張損失修復費用八萬元，業據提出正
    豐商品櫥訂貨單影本為證，可認真正，應予准許。
  (四)營業損失部分：原告丁○○主張因商品櫥櫃毀損、修復費時十日無法營業，每日
    損失營業收入五千元，計共損失五萬元一節，據原告丁○○提出之核定稅額繳款
    書所載，原告丁○○所營吉品太陽餅店八十七年七月起至八十八年十二月核定其
    營業額為每三個月為三十二萬一千六百元，則其營業額每日為三千五百七十三元
    。停止營業十日，其損失額為三萬五千七百三十元，原告陳劉秀此部分主張應可
    採取，逾此部分請求未能證明，不應准許。
四、綜上，原告等請求給付承受劉光興部分二萬六千七百九十四元，丁○○請求給付
    十二萬六千零八十四元，丙○○請求給付一千一百五十元，乙○○請求給付一千
    元及均自起訴狀繕本送達翌日（即八十八年十月五日起，被告於八十八年十月四
    日當庭簽收註記於起訴狀末頁）起至清償日止法定遲延利息部分請求為有理由，
    應予准許，逾此部分為無理由，應予駁回。原告勝訴部分未逾一百萬元，被告不
    得上訴，原告假執行之聲請核無必要，原告敗訴部分，假執行之聲請，無所附麗
    ，均應駁回。
五、據上論結，本件原告之訴，一部有理由，一部無理由，依民事訴訟法第四百六十
    三條、第三百八十五條第一項前段、第七十九條但書判決如主文。
中      華      民      國    九十      年      三      月      六      日
~B1民事第四庭審判長法  官  黃斐君
~B2                法  官  張鑫城
~B3                法  官  張浴美
右為正本係照原本作成。
不得上訴。
~B                書記官  茆亞民
中      華      民      國    九十      年      三      月      七      日
                                                                        Ｙ


司法院資訊處製作；財團法人民間司法改革基金會備份。
